臺灣宜蘭地方法院刑事判決　　　　　　　 96年度訴字第474號
公　訴　人　臺灣宜蘭地方法院檢察署檢察官
被　　　告　甲○○
　　　　　　　　　　（另案在臺灣宜蘭看守所羈押中）
上列被告因毒品危害防制條例案件，經檢察官提起公訴（96年度
毒偵字第1109、1167號）及追加起訴（96年度毒偵字第1265、12
76號），嗣於本院準備程序進行中，被告先就被訴事實為有罪之
陳述，經裁定進行簡式審判程序，本院判決如下：
    主  文
甲○○犯施用第一級毒品罪，四罪，均為累犯，各處有期徒刑柒
月。又犯施用第二級毒品罪，三罪，均為累犯，各處有期徒刑參
月。應執行有期徒刑壹年拾月。
    事  實
一、甲○○前因傷害案件，經本院以95年度簡上字第39號判決判
    處有期徒刑六月，如易科罰金，以銀元三百元折算一日確定
    確定，甫於民國96年3月28日縮刑期滿執行完畢。又甲○○
    前亦因施用毒品案件，經送觀察、勒戒後，認為無繼續施用
    毒品之傾向，而於95年3月7日執行完畢釋放，並經臺灣宜蘭
    地方法院檢察署檢察官於同日以95年度毒偵緝字第17號為不
    起訴處分確定。詎甲○○猶不知悔改，明知海洛因、安非他
    命分別為毒品危害防制條例第2條第2項第1、2款所規定之第
    一、二級毒品，不得擅自施用，竟仍於前開觀察勒戒執行完
    畢釋放後五年內，基於施用第一級毒品海洛因之犯意，分別
    於96年8月29日晚上6時許往前回溯26小時內之某時，在宜蘭
    縣蘇澳鎮○○路156之11號住處內、於96年9月8日晚上6時30
    分許往前回溯26小時內之某時，在不詳地點、於96年9月21
    日下午3時50分許往前回溯26小時內之某時，在宜蘭縣五結
    鄉○○路100號萬應公廟廁所內、於96年9月27日下午1時58
    分許往前回溯26小時內之某時，在宜蘭縣蘇澳鎮○○路156
    之11號住處內，以將第一級毒品海洛因摻入香菸內點火吸食
    之方式，各施用第一級毒品海洛因一次（即共四次）。另又
    基於施用第二級毒品安非他命之犯意，分別於96年8月29日
    晚上6時許往前回溯96小時內之某時，在宜蘭縣蘇澳鎮○○
    路156之11號住處內、於96年9月8日晚上6時30分許往前回溯
    96小時內之某時，在不詳地點、於96年9月27日下午1時58分
    許往前回溯96小時內之某時，在宜蘭縣蘇澳鎮○○路156之1
    1號住處內，以將第二級毒品安非他命放在玻璃吸食器內用
    火燒烤，再吸食其所生煙霧之方式，各施用第二級毒品安非
    他命一次（即共三次）。嗣經警分別於96年8月29日晚上8時
    22分許、96年9月8日晚上6時30分許、96年9月21日下午4時1
    5分許、96年9月27日下午1時58分許，採集甲○○之尿液送
    驗後，始查悉上情。
二、案經宜蘭縣警察局蘇澳分局、宜蘭分局、羅東分局報請臺灣
    宜蘭地方法院檢察署檢察官偵查起訴及追加起訴，嗣於本院
    準備程序進行中，被告先就被訴事實為有罪之陳述，經裁定
    進行簡式審判程序。
    理  由
一、上揭犯罪事實，業據被告甲○○於本院審理時坦承不諱，且
    於96年8月29日晚上8時22分許、96年9月8日晚上6時30分許
    、96年9月27日下午1時58分許，所採之被告尿液，經送檢驗
    結果，確實均呈現嗎啡、可待因、安非他命、甲基安非他命
    陽性反應；於96年9月21日下午4時15分許所採之被告尿液，
    經送檢驗結果，確實呈現嗎啡、可待因陽性反應之事實，亦
    有宜蘭縣警察局蘇澳分局尿液檢體編號姓名對照表一件、宜
    蘭縣警察局宜蘭分局尿液編號對照表一件、宜蘭縣警察局宜
    蘭分局尿液採驗管制紀錄一件、宜蘭縣警察局羅東分局尿液
    採驗管制紀錄一件、慈濟大學濫用藥物檢驗中心檢驗總表四
    件在卷可稽。此外，被告前因施用毒品案件，經送觀察、勒
    戒後，認為無繼續施用毒品之傾向，而於95年3月7日執行完
    畢釋放，並經臺灣宜蘭地方法院檢察署檢察官於同日以95年
    度毒偵緝字第17號為不起訴處分確定等情，亦有上開不起訴
    處分書、全國施用毒品案件紀錄表、臺灣高等法院被告前案
    紀錄表各一件附卷可佐。依此，足徵被告上開自白確與事實
    相符，其於觀察勒戒執行完畢釋放後，五年內再犯本案施用
    第一、二級毒品罪之事證已臻明確，其犯行堪予認定，應依
    法論科。
二、查海洛因、安非他命分別為毒品危害防制條例第2條第2項第
    1、2款所規定之第一、二級毒品，不得擅自施用，故核被告
    施用海洛因、安非他命之行為，分別係犯毒品危害防制條例
    第10條第1項之施用第一級毒品罪、同條第2項之施用第二級
    毒品罪。其施用行為前後持有第一級毒品海洛因、第二級毒
    品安非他命之低度行為，分別為其施用之高度行為所吸收，
    均不另論罪。另被告前因傷害案件，經本院以95年度簡上字
    第39號判決判處有期徒刑六月，如易科罰金，以銀元三百元
    折算一日確定，甫於96年3月28日縮刑期滿執行完畢之事實
    ，有前揭之臺灣高等法院被告前案紀錄表可資參照，其於受
    有期徒刑之執行完畢後，五年以內故意再犯有期徒刑以上之
    施用第一、二級毒品罪，均為累犯，均應依法加重其刑。又
    被告所犯前揭施用第一級毒品罪、施用第二級毒品罪，犯意
    各別，行為互殊，應予分論併罰。再者，被告四次施用第一
    級毒品海洛因，均係為滿足各該次之毒癮，於滿足毒癮後，
    該次行為即已完成，是各次均為各自獨立之行為，各具獨立
    性，其前後次施用第一級毒品行為間，並無密切不可分之關
    係，各自獨立構成一次之施用第一級毒品罪責，故亦應予分
    論併罰（即應論以施用第一級毒品罪四罪）；被告三次施用
    第二級毒品安非他命之行為，基於上述相同之理由，其各次
    施用第二級毒品行為，各自獨立構成一次之施用第二級毒品
    罪責，故亦應予分論併罰（即應論以施用第二級毒品罪三罪
    ）（參見最高法院96年度第9次刑事庭會議決議）。爰審酌
    被告之素行、智識程度；犯罪之動機、目的、手段；前已因
    施用毒品之犯行，經執行觀察勒戒完畢，仍不知悔改，復繼
    續沾染毒品惡習，其施用毒品行為對於自身及社會所造成之
    危害程度非輕；施用第一、二級毒品之犯罪態樣；犯後已坦
    承犯行，態度尚佳等一切情狀，就其所犯施用第一級毒品罪
    ，四罪，各處有期徒刑七月；所犯施用第二級毒品罪，三罪
    ，各處有期徒刑三月，並定其七罪之應執行刑為有期徒刑一
    年十月，以示警懲。
據上論斷，應依刑事訴訟法第273條之1第1項、第299條第1項前
段，毒品危害防制條例第10條第1項、第2項，刑法第11條前段、
第47條第1項、第51條第5款，判決如主文。
本案經檢察官吳廣莉到庭執行職務。
中　　華　　民　　國　　96　　年　　11　　月  　23　　日
                  刑事第三庭法  官  劉家祥
以上正本證明與原本無異。
如不服本判決應於收受本判決後10日內向本院提出上訴書狀，並
應敘述具體理由。若未敘述理由者，應於上訴期間屆滿後20日內
向本院補提理由書狀(均須按他造當事人之人數附繕本)。
                            書記官  邱淑秋
中　　華　　民　　國　　96　　年　　11　　月　　27　　日
附錄本案論罪科刑法條全文：
毒品危害防制條例第10條第1、2項
施用第一級毒品者，處 6 月以上 5 年以下有期徒刑。
施用第二級毒品者，處 3 年以下有期徒刑。
